【裁判字號】    97,訴,931
【裁判日期】    970813
【裁判案由】    違反毒品危害防制條例
【裁判全文】
臺灣屏東地方法院刑事判決               97年度訴字第931號
公  訴  人  臺灣屏東地方法院檢察署檢察官
被      告  甲○○
                    現於臺灣屏東看守所
上列被告因違反毒品危害防制條例案件，經檢察官提起公訴（97
年度毒偵字第1269號），被告於本院準備程序中先就被訴事實為
有罪之陳述，本院告知被告簡式審判程序之旨，並聽取當事人之
意見後，裁定改由受命法官獨任依簡式審判程序審理，判決如下
：
    主  文
甲○○施用第一級毒品，累犯，處有期徒刑壹年。
    事  實
一、甲○○前於民國93年間因施用毒品案件，經本院裁定送觀察
    、勒戒後，因認無繼續施用毒品之傾向，於93年2 月11日執
    行完畢釋放出所，並由臺灣屏東地方法院檢察署檢察官以93
    年度毒偵字第190 號為不起訴處分確定。又因竊盜案件，經
    本院分別以93年度簡字第580 號、93年度簡字第912 號判處
    拘役50日（原緩刑經撤銷）、59日確定。復因施用毒品案件
    ，經本院於93年8 月16日以93年度訴字第405 號判處有期徒
    刑8 月、3 月，定應執行刑為有期徒刑10月確定；嗣復因竊
    盜及偽證案件，經本院及臺灣高雄地方法院分別以93年度簡
    字第1709號、94年度訴字第1814號判處有期徒刑3 月、3 月
    確定，上開4 罪經定應執行刑為有期徒刑1 年3 月。前開各
    罪接續執行，於95年2 月18日縮刑期滿執行完畢。詎其猶未
    能戒除施用毒品之惡習，竟於觀察、勒戒執行完畢釋放後5
    年內，基於施用第一級毒品海洛因之犯意，於97年4 月29日
    為警採尿前2 天內某時，在其屏東縣高樹鄉○○村○○路1
    號住處內，以注射針筒注射之方式，施用第一級毒品海洛因
    1 次。嗣於97年4 月29日8 時15分許，因另案為警查獲，經
    其同意採尿送驗後，結果呈嗎啡陽性反應，始查知上情。
二、案經屏東縣警察局里港分局報告臺灣屏東地方法院檢察署檢
    察官偵查起訴。
    理  由
一、本案被告甲○○所犯違反毒品危害防制條例案件，並非法定
    刑為死刑、無期徒刑或最輕本刑3 年以上有期徒刑之罪，亦
    非高等法院管轄第一審之案件，而被告於本院準備程序中就
    被訴事實為有罪之陳述，本院合議庭乃裁定由受命法官獨任
    進行簡式審判程序。又簡式審判程序之證據調查，依刑事訴
    訟法第273 條之2 規定，不受同法第159 條第1 項審判外陳
    述排除之限制，再被告對於卷內之各項證據，亦不爭執證據
    能力，故卷內所列之各項證據，自得作為證據，先予敘明。
二、上開犯罪事實，業據被告於本院審理時坦承不諱，其為警所
    採集之尿液檢體，經送請臺灣檢驗科技股份有限公司以酵素
    免疫分析法及氣相層析質譜儀法檢驗，結果呈嗎啡陽性反應
    ，有該公司97年5 月14日報告編號KＺ000000000000號濫用藥
    物尿液檢驗報告、屏東縣警察局里港分局毒品案件涉嫌人尿
    液採證編號姓名對照表各1 紙在卷可稽，足認被告自白確與
    事實相符，應可採信。又被告前因施用毒品案件，經本院裁
    定送觀察、勒戒後，因認無繼續施用毒品之傾向，於93年2
    月11日執行完畢釋放出所，並由臺灣屏東地方法院檢察署檢
    察官以93年度毒偵字第190 號為不起訴處分確定之事實，有
    臺灣屏東地方法院檢察署刑案資料查註紀錄表、臺灣高等法
    院被告前案紀錄表各1 份在卷可按，是被告於前揭觀察、勒
    戒執行完畢後5 年內再犯本件施用第一級毒品海洛因犯行之
    事證明確，堪以認定，應依法論科。
三、論罪科刑：
    查海洛因係毒品危害防制條例第2 條第2 項第1 款所定之第
    一級毒品，不得非法持有、施用。故核被告所為，係犯毒品
    危害防制條例第10條第1 項施用第一級毒品罪。其於施用海
    洛因前持有海洛因犯行，為其施用之高度行為所吸收，不另
    論罪。又被告前因竊盜案件，經本院分別以93年度簡字第58
    0 號、93年度簡字第912 號判處拘役50日（原緩刑經撤銷）
    、59日確定。復因施用毒品案件，經本院於93年8 月16日以
    93年度訴字第405 號判處有期徒刑8 月、3 月，定應執行刑
    為有期徒刑10月確定；嗣復因竊盜及偽證案件，經本院及臺
    灣高雄地方法院分別以93年度簡字第1709號、94年度訴字第
    1814號判處有期徒刑3 月、3 月確定，上開4 罪經定應執行
    刑為有期徒刑1 年3 月。前開各罪接續執行，於95年2 月18
    日縮刑期滿執行完畢一情，有上開前案紀錄表附卷可佐，其
    於有期徒刑執行完畢後5 年以內故意再犯本件有期徒刑以上
    之罪，為累犯，應依刑法第47條第1 項規定加重其刑。爰審
    酌被告前因施用毒品案件，經送觀察、勒戒及刑事科刑執行
    完畢後，竟仍未戒除施用毒品之惡習，復施用第一級毒品，
    戕害身心甚鉅，惟念其施用毒品乃戕害自己之健康，尚未危
    及他人，其犯罪之動機、方法、所生損害及生活狀況，及犯
    後坦承犯行，態度良好等一切情狀，量處如主文所示之刑。
據上論斷，應依刑事訴訟法第299條第1 項前段、第273條之1第1
項，毒品危害防制條例第10條第1 項，刑法第11條前段、第47條
第1 項，判決如主文。
本案經檢察官陳俊宏到庭執行職務。
中    華    民    國    97    年    8     月    13    日
                  刑事第三庭    法  官  黃聖涵
以上正本證明與原本無異。
如不服本判決應於收受本判決送達後十日內向本院提出上訴書狀
，其未敘述上訴理由者，並得於提起上訴後十日內向本院補提理
由書狀（均須按他造當事人之人數附繕本）「切勿逕送上級法院
」。
中    華    民    國    97    年    8     月    13    日
                                書記官  郭松菊
附錄本判決論罪科刑法條：
毒品危害防制條例第10條第1項：
施用第一級毒品者，處6月以上5年以下有期徒刑。


司法院資訊處製作；財團法人民間司法改革基金會備份。
